【裁判字號】    89,易,1057
【裁判日期】    890811
【裁判案由】    竊盜等
【裁判全文】
臺灣桃園地方法院刑事判決                        八十九年度易字第一五七號
    公  訴  人  臺灣桃園地方法院檢察署檢察官
    被      告  丙○○
右列被告因竊盜案件，經檢察官提起公訴（八十九年度偵字第三五二七號），本院判
決如左：
        主  文
丙○○行使偽造私文書，足以生損害於公眾及他人，處有期徒刑伍月，緩刑年。
        事  實
一、丙○○意圖為自己不法之所有，於民國八十九年二月二十九日上午十時十分許，
    在桃園縣龍潭鄉○○路七十號杏仁藥局前，徒手竊取丁○○○（公訴人誤載為劉
    鄭鳳鸚）置於其所有停放於前揭處所之腳踏車置物籃內之台灣銀行提款簿一本、
    台灣銀行提款卡一張、郵局活期存簿一本、印章二枚、餅乾二條、衛生棉一包等
    財物（餅乾及衛生棉價值合計約新台幣—下同—一百六十元）。得手後，復意圖
    為自己不法之所有，先於同日上午十時二十分許，持甫竊得之前揭台灣銀行提款
    卡，至同鄉○○路一三０號前之台灣中小企業銀行自動提款機企圖提領現金，惟
    因被害人先行辦理掛失止付而未遂（不構成犯罪）。再於同日上午十二時二十五
    分許轉至同鄉○○路七０號南龍郵局內，持甫竊得之郵局活期存簿、印章，親自
    填寫該郵局提款單一紙，記載提款金額為二萬元，並於其上盜蓋「鄭美鸚」印文
    一枚，再持交郵局職員而加以行使，足以生損害於丁○○○及南龍郵局，嗣為該
    郵局職員甲○○發現後報警處理而未遂。
二、案經桃園縣警察局平鎮分局報告台灣桃園地方法院檢察署檢察官偵查起訴。
        理  由
一、右揭事實，業據被告丙○○於警訊、偵訊及本院審理時坦承不諱，核與證人即被
    害人丁○○○證述失竊情節相符，又被告竊盜後轉至南龍郵局填寫提款單、盜蓋
    印章，企圖盜領存款乙節，亦經證人即該郵局職員甲○○證述屬實，並有贓物領
    據、郵局存簿儲金提款單一紙附卷可稽，事證明確，被告犯行至堪認定，應依法
    論科。
二、按刑法第二百十條之偽造私文書，以無制作權之人冒用他人名義而制作該文書為
    必要，且尚須達足以生損害於公眾或他人者，始足當之。經查被告丙○○盜蓋丁
    ○○○之印章，偽造丁○○○名義之提款單，並將偽造之提款單持交辦理儲匯業
    務作業之人員而行使，業足以生損害於丁○○○及南龍郵局識別存戶之正確性，
    惟因丁○○○已辦理掛失止付，故郵局職員未給付被告前開所述金額之款項。核
    被告所為，係犯刑法第三百二十條第一項之普通竊盜罪、第二百十六條、第二百
    十條之行使偽造私文書罪及同法第三百三十九條第三項、第一項之詐欺取財未遂
    罪。其盜用印章後，用以偽造私文書，其盜用印章之行為係偽造私文書之部分行
    為，及偽造私文書後進而持以行使，偽造私文書之低度行為應為行使偽造私文書
    之高度行為所吸收，均不另論罪。又行使偽造私文書罪與竊盜罪、詐欺取財未遂
    罪，三罪間有方法結果之牽連關係，為牽連犯，應依刑法第五十六條之規定從一
    重之行使偽造私文書罪處斷。爰審酌被告並無前科、犯罪之動機、目的、徒手竊
    盜、所竊取財物價值不高、已全數歸還失主，並獲得被害人丁○○○原諒、犯罪
    後坦承犯行顯有悔悟之心，及被告丈夫乙○○現因施用毒品案件，經本院於八十
    九年五月二十九日裁定令入戒治處所施以強制戒治，被告需獨力扶養六歲、三歲
    之稚子，有卷附台灣高等法院被告全國前案記錄表及戶口名簿影本可按等一切情
    狀，量處如主文所示之刑。末查被告未曾受有期徒刑以上刑之宣告，有本院被告
    全國前案紀錄表及台灣桃園地方法院檢察署刑案資料查註紀錄表各一份在卷可考
    ，被告犯罪後已知悔悟，其經此次教訓後，當知警惕，信無再犯之虞，本院認所
    宣告之刑以暫不執行為適當，併予宣告緩刑三年，以勵自新，而觀後效。至被告
    持竊得之提款卡至台灣企業銀行自動提款機企圖提領現金未果乙節，因刑法第三
    百三十九條之二並無未遂犯之處罰規定，不構成犯罪，附此敘明。
據上論斷，應依刑事訴訟法第二百九十九條第一項前段，刑法第三百二十條第一項、
第二百十六條、第二百十條、第三百三十九條第三項、第一項、第五十五條、第七十
四條第一款，罰金罰鍰提高標準條例第一條前段判決如主文。
本案經檢察官張春暉到庭執行職務。
中      華      民      國    八十九    年      八      月     十一     日
                                臺灣桃園地方法院刑事第一庭
                                      審判長法  官  吳爭奇
                                            法  官  黃斯偉
                                            法  官  陳永來
右正本證明與原本無異。
如不服本判決，應於判決送達後十日內向本院提出上訴狀( 應附繕本 )，上訴於
臺灣高等法院。
                                            書記官   洪明媚
中      華      民      國    八十九    年      八      月     十一     日
附論罪科刑依據之法條：
刑法第三百二十條第一項：
意圖為自己或第三人不法之所有，而竊取他人之動產者，為竊盜罪，處五年以下有期
徒刑、拘役或五百元以下罰金。
刑法第二百十條
偽造、變造私文書，足以生損害於公眾或他人者，處五年以下有期徒刑。
刑法第二百十六條
行使第二百十條至第二百十五條之文書者，依偽造、變造文書或登載不實事項或使登
載不實事項之規定處斷。
刑法第三百三十九條
意圖為自己或第三人不法之所有，以詐術使人將本人或第三人之物交付者，處五年以
下有期徒刑、拘役或科或併科一千元以下罰金。
以前項方法得財產上不法之利益或使第三人得之者，亦同。
前二項之未遂犯罰之。


司法院資訊處製作；財團法人民間司法改革基金會備份。
